【裁判字號】    97,消債更,903
【裁判日期】    981125
【裁判案由】    更生事件
【裁判全文】
臺灣士林地方法院民事裁定           97年度消債更字第903號
債  務  人  甲○○
代  理  人  黃俊六律師
上列當事人聲請更生事件，本院裁定如下：
    主  文
債務人甲○○自中華民國九十八年十一月二十五日下午五時起開
始更生程序。
命司法事務官進行本件更生程序。
    理  由
一、按債務人不能清償債務或有不能清償之虞，且無擔保或無優
    先權之債務總額未逾新臺幣（下同）1,200 萬元者，於法院
    裁定開始清算程序或宣告破產前，得向法院聲請更生，觀諸
    消費者債務清理條例第3 條、第42條第1 項規定自明。次按
    ，法院開始更生程序之裁定，應載明其年、月、日、時，並
    即時發生效力。法院開始更生或清算程序後，得命司法事務
    官進行更生或清算程序，必要時得選任律師、會計師或其他
    適當之自然人或法人一人為監督人或管理人，復為同條例第
    45條第1 項、第16條所明定。
二、債務人聲請意旨略以：伊負債總金額約172 萬6,386 元，但
    無財產，現平均每月收入2 萬2,000 元，伊除須維持自身生
    活外，尚須與其兄共同負擔父母之扶養費，實有不敷清償債
    務之虞。伊曾於民國97年間以書面向最大債權金融機構即台
    中商業銀行（下稱台中銀行）請求共同協商債務清償方案，
    然因保證債務金額無法納入前置協商中，致與台中銀行前置
    協商不成立。又伊未經法院裁定開始清算程序或宣告破產，
    故向本院聲請更生等語。
三、經查，債務人所主張之上開事實，業據提出前置協商不成立
    通知書正本 (見本院卷第22頁）、債務人全戶戶籍謄本正本
    （見本院卷第8 頁至9 頁）、財產及收入狀況說明書（見本
    院卷第49頁至50頁）、財團法人金融聯合徵信中心當事人綜
    合信用報告－債務清理條例前置協商專用債權人清冊正本（
    見本院卷第12頁至12之4 頁）、財政部臺北市國稅局95及96
    年度綜合所得稅各類所得資料清單正本（見本院卷第23頁至
    24頁）、財政部臺北市國稅局財產歸屬資料清單正本（見本
    院卷第25頁）等為證，核閱屬實，堪認為真正。佐諸債務人
    每月薪資平均約為2 萬2,000 元，有債務人勞工保險被保險
    人投保資料表（明細）影本（見本院卷第40頁至41頁）、薪
    資轉帳存摺內頁影本（見本院卷第15頁至18頁）在卷可稽，
    是以債務人主張其有不能清償債務之虞，堪認為真實。此外
    ，復查無債務人有消費者債務清理條例第6 條第3 項、第8
    條或第46條各款所定駁回更生聲請之事由存在，則債務人聲
    請更生，應屬有據。
四、爰裁定如主文。
中    華    民    國    98    年    11    月    25    日
                  民事第一庭  法      官  王本源
上為正本係照原本作成。
本件不得抗告。
中    華    民    國    98    年    11    月    25    日
                              書  記  官  周嫣蘋


司法院資訊處製作；財團法人民間司法改革基金會備份。
